臺灣板橋地方法院民事判決　　　　　　　100年度訴字第902號
原　　　告　傅莞倩
　　　　　　李媛媛
被　　　告　傅邱星蘭
兼　訴　訟
代　理　人　傅啟瑋
上列當事人間請求侵權行為損害賠償事件，經本院於民國100 年
11月30日言詞辯論終結，茲判決如下：
    主  文
被告傅邱星蘭應給付原告傅莞倩新臺幣貳萬元，給付原告李媛媛
新臺幣貳萬元，及均自民國九十九年十月十九日起至清償日止，
按年息百分之五計算之利息。
被告傅啟瑋應給付原告傅莞倩新臺幣參萬元，給付原告李媛媛新
臺幣拾萬元，及均自民國九十九年十月十九日起至清償日止，按
年息百分之五計算之利息。
被告傅邱星蘭及傅啟瑋應連帶給付原告李媛媛新臺幣壹仟元，及
自民國九十九年十月十九日起至清償日止，按年息百分之五計算
之利息。
原告其餘之訴駁回。
訴訟費用由被告傅邱星蘭負擔百分之二，被告傅啟瑋負擔百分之
七，餘由原告負擔。
本判決第一項至三項得假執行。
    事實及理由
一、原告起訴主張：
  (一)被告傅邱星蘭與傅啟瑋於民國99年2 月10日19時30分許，返
    回當時被告傅啟瑋與原告李媛媛、傅莞倩位於臺北縣土城市
    ○○路○段122 號5 樓之住處時，因不得其門而入，竟共同
    基於毀損之犯意，以鐵棍撬開鐵門、木門及門鎖，並在進入
    屋內後，破壞屋內家具及原告李媛媛所有用以經營美容護膚
    事業之機械及物品（包括廚具、沙發、冰箱、美容床、展示
    櫃、美容保養品、木質地板、壁紙等），足以生損害於原告
    李媛媛。被告傅邱星蘭於進屋後，另基於傷害人身體之犯意
    ，以扔擲盆栽及揮舞盆栽鐵架之方式，毆打原告李媛媛及傅
    莞倩，致原告李媛媛受有雙手、雙膝挫傷之傷害，原告傅莞
    倩則受有右手、左大腿挫傷之傷害。被告傅啟瑋另於99年2
    月10日上午及同年月12日，基於恐嚇之犯意，以其所持用之
    行動電話門號0000000000號，接續傳送「千萬不要私自到五
    樓否則讓你們後悔」、「我很累了過年暫停年後再來玩更有
    趣的」、「你們敢恐嚇我我過年不會讓你們好過」、「你們
    要與我鬥會很慘請不要來煩我包括電話五樓就是很好的範例
    千萬不要考驗我」、「你知道為什麼我會選前晚去闖入而不
    是一個月前半年前或一個月後千萬不要與我為敵也不要與我
    作對要記得」等內容之簡訊，至原告李媛媛所持用門號為
    0000000000號之行動電話，以上開加害生命、身體之事恐嚇
    原告李媛媛，使原告李媛媛心生畏懼，致生危害於安全。被
    告傅啟瑋復於99年2 月22日21時10分許，在上址屋內，因細
    故與原告傅莞倩發生爭執，竟基於傷害人身體之犯意，徒手
    拉扯原告傅莞倩，致原告傅莞倩受有左手前臂、左手腕、左
    手拉傷、左手中指、無名指壓傷，下背痛之傷害。
  (二)被告傅邱星蘭及傅啟瑋對原告等既有傷害、恐嚇及毀損等犯
    行，自係對原告之財產權、身體權、健康權之侵害，依民法
    第184 條第1 項前段、第193 條第1 項、第195 條第1 項之
    規定，應對原告等負損害賠償之責任。原告等因本件侵權行
    為所生損害，詳列如下：
    1.原告傅莞倩部分：原告傅莞倩目前就讀海山高中，從美國
      回來知道父親外遇後，極力反對、勸阻，以致於和妹妹身
      心理都受到極大創傷，造成休學1 年，精神上亦經常處於
      恐懼之狀態，爰對被告傅邱星蘭、傅啟瑋請求精神上損害
      賠償各新臺幣（下同）20萬元。
    2.原告李媛媛部分：
      (1)財產上損失：因被告傅邱星蘭與傅啟瑋破壞屋內家具及
        原告李媛媛所有用以經營美容護膚事業之機械及物品，
        所造成之財產上損失約30萬元。
      (2)減少工作之損失：原告李媛媛原係在家經營美容護膚事
        業，因被告傅邱星蘭故意傷害之犯行，致雙手受傷約6
        個月無法工作，原告李媛媛受傷前每月收入約7 萬元，
        工作損失計42萬元。
      (3)精神上損害賠償：原告李媛媛因被告傅邱星蘭故意傷害
        之犯行，及被告傅啟瑋恐嚇之行為，精神上經常處於恐
        懼之狀態，且原告李媛媛靠雙手從事美容工作，兩年來
        總是手指酸痛，常常使不上力，最近天天就醫，也必須
        休養幾個月，又必需負擔家計，爰對被告傅邱星蘭請求
        精神上損害賠償30萬元，對被告傅啟瑋請求精神上損害
        賠償50萬元。
  (三)為此依侵權行為損害賠償法則，起訴請求被告2 人賠償，並
    為聲明：
    1.被告傅邱星蘭應給付原告傅莞倩20萬元，給付原告李媛媛
      72萬元，及均自起訴狀繕本送達翌日起至清償之日止，按
      年息5 ％計算之利息。
    2.被告傅啟瑋應給付原告傅莞倩20萬元，給付原告李媛媛50
      萬元，及均自起訴狀繕本送達翌日起至清償之日止，按年
      息5 ％計算之利息。
    3.被告傅邱星蘭及傅啟瑋應連帶給付原告李媛媛30萬元，及
      自起訴狀繕本送達翌日起至清償之日止，按年息5 ％計算
      之利息。
  (四)對於被告抗辯主張之意見：
    1.位於臺北縣土城市○○路○段122 號5 樓之房屋，雖係被
      告所有，然被告答應要把房子交出來給原告李媛媛，未料
      本件行將結案時，被告卻偷偷將房屋賣掉，使原告李媛媛
      蒙受損失了將近千萬。
    2.工作室內那些東西係原告李媛媛私人美容工作使用之物品
      ，然原告李媛媛當時離開工作室時是凌晨1 點多，慌亂之
      中未帶走購置該等物品所取得之統一發票。而被告已離家
      一年多，對家中的事情不聞不問，自無可能買保養品。
    3.原告李媛媛大約97年間把上開房屋出租他人，嗣於98年10
      月間房客搬走後，原告李媛媛重新裝潢該屋作為美容工作
      室，當時作了招牌、屋內的美容床三張、美容櫃、保養品
      ，工作室裡的家具，都是原告李媛媛耗資請設計師特別設
      計，然甫經營未久，被告就跑來破壞，還恐嚇我們不准再
      靠近工作室一步。另外櫃子、廚具、沙發、冰箱等也都是
      李媛媛所購置。
二、被告抗辯主張：被告未提出答辯狀，惟於言詞辯論期日抗辯
    ：
  (一)99年2 月10日被告2 人固確有進入學府路一段住處砸毀屋內
    物品之行為，然當時係經警察同意才進屋。且因該屋係被告
    傳啟瑋所有，原告占用不讓被告回來住，當時被告一直按門
    鈴，都不讓我們進門，方發生爭執。又屋內物品均係被告傳
    啟瑋所購買的，當時亦未砸美容床，展示櫃子不知係何人推
    倒，但僅破了3 片隔板玻璃（價值約1,000 元），鐵門則是
    因為原告不讓被告進去，當時徵求警員的同意才請鎖匠來用
    鐵撬撬開。至於屋內有無美容保養品並不知悉，且屋內物品
    均陳年老舊，且房屋現亦已售出，無法提出相關照片證明。
  (二)被告傅啟瑋固確實有傳簡訊給原告李媛媛，但此係因原告李
    媛媛打電話騷擾，在被告傅啟瑋上班時打了十幾通，要求談
    判，被告傅啟瑋無法生活，而被逼迫傳簡訊予原告李媛媛。
  (三)被告傅啟瑋係因原告傅莞倩藉稱要入屋拿書本，結果卻在屋
    內大吼大叫，被告傅啟瑋要求原告傅莞倩出去，不意原告傅
    莞倩竟拿大鐵塊欲為毆打，被告傅啟瑋方抱著原告傅莞倩要
    請他出去，並沒有傷害到其身體。
  (四)被告傅邱星蘭並未拿盆栽打傷原告，也沒有砸毀屋內物品，
    被告手上還有傷，當時在門口推扯，手差點被打斷。
  (五)原告對被告請求精神上損害賠償部分，實有斟酌的必要，應
    可再減低額度。被告現在的收入無法負擔，且原告李媛媛已
    經自被告傅啟瑋處拿走300 多萬了，被告現在也沒有錢了，
    另外法院判決離婚被告傅啟瑋需給付給原告李媛媛100 萬，
    總共付給原告李媛媛400 多萬了。
  (六)為此聲明：駁回原告之訴。
三、得心證之理由：
  (一)侵權行為之認定：
    1.原告主張被告傅啟瑋與傅邱星蘭於99年2 月10日傍晚，返
      回被告傅啟瑋與原告李媛媛、傅莞倩位於新北市○○區○
      ○路一段122 號5 樓之住處，被告傅啟瑋與傅邱星蘭因無
      法進入屋內，心生不滿，遂於同日晚間7 時30分許進入屋
      內後，共同損壞原告李媛媛所有用以從事美容護膚工作之
      展示櫃；又被告傅邱星蘭於同日在上開屋內另以揮舞鐵架
      等物之方式，毆打原告2 人，致原告李媛媛受有雙手、雙
      膝挫傷之傷害，原告傅莞倩則受有右手、左大腿挫傷之傷
      害；而被告傅啟瑋另於99年2 月10日上午及同年月12日，
      以其所持用門號為0000000000號之行動電話，接續傳送「
      你們敢恐嚇我我過年不會讓你們好過」、「我很累了過年
      暫停年後再來玩更有趣的」、「千萬不要私自到五樓否則
      一定讓你們後悔」、「你知道為什麼我會選前晚去闖入而
      不是一個月前半年前或一個月後千萬不要與我為敵也不要
      與我做對要記得」、「你們要與我鬥會很慘請不要來煩我
      包括電話五樓就是很好的範例千萬不要考驗我」等內容之
      簡訊，至原告李媛媛所持用門號為0000000000號之行動電
      話，以上開加害生命、身體之事恐嚇原告李媛媛，使李媛
      媛心生畏懼，致生危害於安全；另被告傅啟瑋復於99年2
      月22日2l時10分許，在上址屋內，因細故與傅莞倩發生爭
      執，乃徒手拉扯傅莞倩，致傅莞倩受有左手前臂、左手腕
      、左手拉傷、左手中指、無名指壓傷、下背痛之傷害等事
      實，除被告傅啟瑋就其傳送簡訊予原告李媛媛之部分為自
      認外而足以認定外（參本院卷(一)第31頁），其餘部分雖為
      被告所否認，惟查：上開事實，業據原告提出99年2 月10
      日案發現場照片影本13幀、亞東紀念醫院所開立診字第
      09900752號、第0000000000號及第0000000000號診斷證明
      書3 份、攝有簡訊內容畫面之相片影本12幀為證（參臺灣
      板橋地方法院檢察署99年度他字第2796號卷，下稱他字卷
      ，第3 頁至第12頁）。又證人即99年2 月10日案發時適在
      場之李昀，就親見被告2 人入屋毀損物品及被告傅邱星蘭
      拿鐵架揮打原告之情形，亦於刑事案件偵查中指證明確（
      參他字第23頁）；而被告傅啟瑋於本件所涉刑事案件偵查
      中，亦承稱其於99年2 月10日當時有與傅邱星蘭一起毀損
      告訴人李媛媛用以經營美容護膚的物品之事實無訛，並坦
      認犯毀損罪，及案發當日被告傅邱星蘭確有拿鐵架傷害原
      告2 人，其尚曾阻止被告傅邱星蘭等語（參他字卷第24頁
      、第44頁），另於本院審理時亦坦認屋內展示櫃有倒下造
      成玻璃破損之事實（參本院卷(一)第32頁），其等所述當日
      毀損、傷害之情形亦大抵合致，並有展示櫃損壞之照片影
      本1 幀在卷為憑（參偵查卷第5 頁背面）。即被告傅邱星
      蘭亦於刑事案件中所提出之刑事上訴狀內，亦自陳「案發
      當日，李媛媛不思感激卻強佔房屋不讓母親進入，引發母
      親傅邱星蘭之憤怒不滿，但在進入系爭房屋後亦僅摔東西
      ，並未對李媛媛、傅莞倩傷害，且在被告傅啟瑋制止後亦
      未再摔東西」等語（參本院99年度簡字第8281號刑事卷第
      29頁背面），而承認有毀損行為情事。另被告傅啟瑋在本
      院審理中雖猶辯稱屋內物品均係伊所購買的云云，惟該展
      示櫃既係原告李媛媛用以從事美容護膚工作之用，則原告
      李媛媛主張該物品係屬其所有，自較屬可信；況被告傅啟
      瑋於刑事案件偵查中亦承稱屋內的美容護膚產品均由原告
      李媛媛使用，並承認犯毀損罪，已如前述，故被告傅啟瑋
      於本院審理中再改異前詞而為此項抗辯，實無可採信。再
      者，被告於刑事案件偵查中亦自承：當天傅莞倩先拿鐵塊
      丟擲我，但沒有丟到，在她丟完我之後，我就過去跟她有
      拉扯的動作，造成她受傷，我承認我有傷害等語（參他字
      卷第24頁），足見其在本院審理中否認傷害到原告傅莞倩
      身體云云，並非屬實而無可採信。是以原告主張被告2 人
      分別有上述傷害、恐嚇及共同毀損之事實，堪信屬實而足
      為認定，被告否認之抗辯容非足採。
    2.至於原告雖主張被告2 人於99年2 月10日進入屋內後，所
      破壞之物品除上述展示櫃外，尚有毀損原告李媛媛所有之
      該屋鐵門、木門、門鎖、木質地板、壁紙及屋內用以經營
      美容護膚事業之其他機械及物品（包括廚具、沙發、冰箱
      、美容床、美容保養品等）等情。惟查系爭門牌號碼為臺
      北縣土城市○○路○段122 號5 樓房屋，於案發當時係登
      記為被告傅啟瑋所有，此為兩造陳述一致無訛（參本院卷
      (一)第30頁背面、第31頁背面），足見該房屋之所有權人為
      被告傅啟瑋，則裝設定著於該屋之鐵門、木門、門鎖、木
      質地板及壁紙自亦屬被告傅啟瑋所有，故被告傅啟瑋縱有
      毀損之行為，因該等物均非原告李媛媛所有之物，自未損
      及原告李媛媛之財產權，而無侵權行為可言。又原告李媛
      媛雖主張被告2 人當時尚毀損其所有之廚具、沙發、冰箱
      、美容床、美容保養品之事實，然未提出上開物品遭被告
      2 人毀損之證明，亦未提出足以證明上開物品係屬原告李
      媛媛所有之物之證據；雖其提出估價單2 紙資為上述廚具
      及沙發為其所購之證明，然該等估價單均為私文書，原告
      未能證明其真正，尚難憑為事實之認定依據，且形式上既
      為估價單，依其內容亦不足認確有實際支付價款購得該等
      物品之事實，自難認為真實。是以被告2 人除了確有共同
      損壞前述原告李媛媛所有用以從事美容護膚工作之展示櫃
      外，原告主張被告2 人共同毀損之其餘部分，均不足憑認
      為真實。
    3.按因故意或過失，不法侵害他人之權利者，負損害賠償責
      任；數人共同不法侵害他人之權利者，連帶負損害賠償責
      任，民法第184 條第1 項前段、第185 條第1 項前段分別
      定有明文。次按不法侵害他人之身體或健康者，對於被害
      人因此喪失或減少勞動能力或增加生活上之需要時，應負
      損害賠償責任；不法侵害他人之身體、健康、名譽、自由
      、信用、隱私、貞操，或不法侵害其他人格法益而情節重
      大者，被害人雖非財產上之損害，亦得請求賠償相當之金
      額，民法第193 條第1 項、第195 條第1 項前段亦規定甚
      明。經查，本件被告傅啟瑋有上述傷害、恐嚇及毀損行為
      ，被告傅邱星蘭有上述傷害及毀損行為，被告2 人並有上
      述共同毀損行為，而不法侵害原告之權利，已如前述，自
      應負個別或共同侵權行為損害賠償責任。
  (二)損害賠償金額之判斷：
    1.原告傅莞倩請求非財產上損害賠償部分：按民法第195 條
      第1 項非財產上損害賠償規定所謂之相當，應以實際加害
      情形與其身體傷害影響是否重大，及被害者之身分地位與
      加害人經濟狀況等關係定之，最高法院47年臺上字第1221
      號判例意旨足資參照。查原告傅莞倩先後於上開時、地因
      被告傅啟瑋、傅邱星蘭分別所為之侵權行為而受有前揭傷
      害，傷勢雖非嚴重，然被告傅啟瑋係其父，被告傅邱星蘭
      係其祖母，此有個人戶籍資料（完整姓名）查詢結果報表
      2 紙（參他字卷第15頁、第16頁）在卷可稽，誼屬至親，
      原告傅莞倩驟受其等出手傷害，勢難承受，造成精神上痛
      苦，侵害身體法益情節重大應可認定，是原告傅莞倩主張
      身體權受損害且情節重大，而依侵權行為之法律關係，請
      求被告2 人為非財產上所受損害之賠償，自無不合。本院
      審酌原告傅莞倩於本件案發時為年僅18歲之年輕女性，正
      值青春年華，因被告2 人分別之傷害行為，致其身體受有
      前述傷害，心理亦因係遭至親毆打而承受痛苦，對其身心
      造成相當之影響，而原告傅莞倩係高級中學學生，現休學
      中，名下無固定財產，此據原告傅莞倩自陳在卷，並經本
      院依職權調閱原告傅莞倩稅務電子閘門財產所得調件明細
      表可參；而被告傅啟瑋為原告傅莞倩之父，大學畢業，任
      公司負責人，99年各項收入所得約50萬元，名下有不動產
      之固定財產，被告傅邱星蘭為原告傅莞倩之祖母，年已75
      歲高齡，名下有不動產之固定財產，99年並無收入所得紀
      錄，此亦經被告陳明在卷，並提出畢業證書、臺北縣政府
      營利事業登記證、扣繳憑單為證，及本院依職權調閱被告
      稅務電子閘門財產所得調件明細表可參，且兩造對於相互
      之上開學經歷與身分資力狀況並未爭執，故衡酌兩造身分
      、地位及經濟狀況、及原告受損情節等一切情狀，應認本
      件原告傅莞倩就被告傅邱星蘭之侵權行為所受非財產上損
      失為2 萬元為允當，就被告傅啟瑋之侵權行為所受非財產
      上損失則以3 萬元為適合，超過部分尚屬過高，即不足採
      。至於原告傅莞倩雖主張係因被告2 人之傷害行為而身心
      受創，因此休學1 年云云；惟其並未就休學原因確係因被
      告2 人之傷害行為所致乙節舉證以實其說，是原告傅莞倩
      此項主張尚難信為真正，惟其現為休學狀態之情形仍得作
      為法院決定精神慰撫金之審酌情狀，自不待言，附此敘明
      。
    2.原告李媛媛請求非財產上損害賠償部分：查原告李媛媛先
      後於上開時、地因被告傅邱星蘭為傷害及被告傅啟瑋為恐
      嚇等侵權行為而受有前揭傷害及危害，遭傷害部分傷勢雖
      非嚴重，受恐嚇部分亦未發生實害，然當時被告傅啟瑋係
      其配偶，被告傅邱星蘭係其婆婆，此有個人戶籍資料（完
      整姓名）查詢結果報表2 紙（參他字卷第16頁、第17頁）
      在卷可稽，亦具至親關係，原告李媛媛驟受被告傅邱星蘭
      出手傷害，情感上當難承受，造成精神上痛苦，侵害身體
      法益情節重大應可認定；而被告傅啟瑋對原告李媛媛所為
      恐嚇行為，致原告李媛媛心生畏懼，依一般社會通念，堪
      認原告李媛媛亦受有精神上痛苦，被告行為足以使原告其
      他人格法益受損且情節重大。是原告李媛媛主張身體權及
      其他人格法益受損害而情節重大，而依侵權行為之法律關
      係，請求被告2 人為非財產上損害之賠償，核屬有據。本
      院審酌原告李媛媛因被告傅邱星蘭傷害及被告傅啟瑋之恐
      嚇行為，致其身體及心理受有前述傷害與痛苦，對其身心
      造成相當之影響，而原告李媛媛擔任美容企業有限公司副
      店長，月薪約5 至6 萬餘元，名下有房地之不動產，99年
      各項收入所得約40萬餘元，此據原告李媛媛自陳在卷，並
      提出薪資獎金明細表為證，且有本院依職權調閱原告李媛
      媛稅務電子閘門財產所得調件明細表可參；而被告傅啟瑋
      原為原告李媛媛之配偶，大學畢業，任公司負責人，99年
      各項收入所得約50萬元，名下有不動產之固定財產，被告
      傅邱星蘭與原告李媛媛為婆媳關係，年已75歲高齡，名下
      有不動產之固定財產，99年並無收入所得紀錄，此亦經被
      告陳明在卷，並提出畢業證書、臺北縣政府營利事業登記
      證、扣繳憑單為證，及本院依職權調閱被告稅務電子閘門
      財產所得調件明細表可參，且兩造對於相互之上開學經歷
      與身分資力狀況並未爭執，故衡酌兩造身分、地位及經濟
      狀況、及原告李媛媛受損情節等一切情狀，應認本件原告
      李媛媛就被告傅邱星蘭之侵權行為所受非財產上損失為2
      萬元為允當，就被告傅啟瑋之侵權行為所受非財產上損失
      則以10萬元為適合，超過部分尚屬過高，即不足採。至於
      原告李媛媛雖主張其靠雙手從事美容工作，兩年來總是手
      指酸痛，常常使不上力，最近天天就醫，也必須休養幾個
      月等情；惟其並未就此事實之存在及與被告2 人上開傷害
      、恐嚇等侵權行為間具相當因果關係等節舉證以實其說，
      是原告李媛媛此項主張尚難信為真正，而無從作為法院決
      定精神慰撫金之審酌情狀，附為說明。
    3.原告李媛媛就財物損害請求被告2 人連帶賠償部分：按當
      事人主張有利於己之事實者，就其事實有舉證之責任；次
      按當事人主張之事實，經他造於準備書狀內或言詞辯論時
      或在受命法官、受託法官前自認者，無庸舉證，民事訴訟
      法第277 條前段、第279 條第1 項分別定有明文可循。本
      件被告2 人因共同侵權行為造成原告李媛媛所有之物品受
      有損害，自應負連帶賠償責任。惟原告李媛媛雖主張其所
      有上開房屋之屋內家具與用以經營美容護膚事業之機械及
      物品（包含該屋鐵門、木門、門鎖、木質地板及壁紙，及
      屋內廚具、沙發、冰箱、美容床、展示櫃、美容保養品等
      ）遭被告2 人毀損，所造成之財產上損失約30萬元，而請
      求被告2 人如數連帶賠償。然查該房屋於案發當時之所有
      權人為被告傅啟瑋，裝設定著於該屋之鐵門、木門、門鎖
      、木質地板及壁紙自亦屬被告傅啟瑋所有，縱有受損情形
      亦未損及原告李媛媛之財產權；又原告李媛媛就所主張受
      損之廚具、沙發、冰箱、美容床及美容保養品等物，並未
      提出上開物品遭被告2 人毀損之證明，亦未提出足以證明
      上開物品係屬原告李媛媛所有之物之充足證據，尚難認其
      主張屬實，凡此業已詳敘認定理由如前。是以原告李媛媛
      主張就該屋之鐵門、木門、門鎖、木質地板及壁紙，與屋
      內廚具、沙發、冰箱、美容床及美容保養品等物之損害請
      求被告賠償，核非有理而不應准許。又原告李媛媛雖雖主
      張系爭遭被告2 人毀壞之美容展示櫃價值為2 萬元云云，
      然為被告所否認，抗辯主張該展示櫃僅破了3 片隔板玻璃
      ，價值約1 千元等語（參本院卷(二)第14背面），依前開說
      明原告李媛媛自應就此負舉證之責；惟查其就所主張該美
      容展示櫃價值為2 萬元乙節，並未提出任何事證資為證明
      ，自不得遽認屬實，而僅能依被告自認之事實，認定該美
      容展示櫃受損之金額為1 千元，則原告李媛媛就其因所受
      財物損害而可得請求被告2 人連帶賠償之金額應為1,000
      元，逾此部分尚屬無據，而不足採。
    4.原告李媛媛就減少工作之損失請求損害賠償部分：原告李
      媛媛主張其原係在家經營美容護膚事業，每月收入約7 萬
      元，因被告傅邱星蘭故意傷害之犯行，致雙手受傷約6 個
      月無法工作，工作損失計42萬元等語，然此損害為被告所
      否認，依前開說明原告李媛媛就此自應負舉證之責。惟原
      告就其本件案發前確有營業收入，及其確因受被告傅邱星
      蘭之傷害致無法工作等節，俱未舉證以實其說，已難遽信
      ；且觀乎原告李媛媛之稅務電子閘門財產所得調件明細表
      所載，其於98年度之收入來源為股利與投資兩項，並無營
      業收入或執行業務所得之紀錄（參本院100 年度司板調字
      第62號卷第7 頁至第12頁），尤難認其上開主張為真實。
      則原告李媛媛既未能舉證證明其確有因受傷而不能工作，
      及其原可預期之每月營業收入因此未能獲得等事實，其主
      張受有工作損失42萬元而請求被告傅邱星蘭賠償，即不能
      認為有理由。
    5.綜上，合計原告傅莞倩本件得請求損害賠償之金額，就其
      因被告2 人先後傷害之侵權行為所受非財產上損害，得分
      別請求被告傅邱星蘭、傅啟瑋賠償2 萬元及3 萬元。而原
      告李媛媛本件得請求損害賠償之金額，就其因被告傅邱星
      蘭為傷害及被告傅啟瑋為恐嚇等侵權行為所受非財產上損
      害部分，得分別請求被告傅邱星蘭、傅啟瑋賠償2 萬元及
      10萬元；另就因被告2 人共同毀損所受物品損害部分，得
      請求被告2 人連帶賠償1 千元。是以被告傅邱星蘭應給付
      原告傅莞倩2 萬元，給付原告李媛媛2 萬元；被告傅啟瑋
      應給付原告傅莞倩3 萬元，給付原告李媛媛10萬元；另被
      告2 人應連帶給付原告李媛媛1 千元。末按給付無確定期
      限者，債務人於債權人得請求給付時，經其催告而未為給
      付，自受催告時起，負遲延責任。其經債權人起訴而送達
      訴狀，或依督促程式送達支付命令，或為其他相類之行為
      者，與催告有同一之效力；又遲延之債務，以支付金錢為
      標的者，債權人得請求依法定利率計算之遲延利息；應付
      利息之債務，其利率未經約定，亦無法律可據者，週年利
      率為5 ％，民法第229 條第2 項、第233 條第1 項前段、
      第203 條分別定有明文。承前所述，本件係因侵權行為所
      生之損害賠償債權，為給付無確定期限之債權，又係以支
      付金錢為標的，依上揭法律規定，原告就被告應給付之金
      額，請求自刑事附帶民事訴訟起訴狀繕本均已送達被告二
      人後之99年10月19日（參附民字卷第4 頁至第6 頁）起至
      清償日止，按週年利率5 ％計算之法定遲延利息，即屬有
      據，應予准許。
  (三)綜上所述，原告依據侵權行為之法律關係，訴請被告應分別
    及連帶給付如主文所示之金錢，及自99年10月19日起至清償
    日止，按年息5 ％計算之利息，為有理由，應予准許。逾此
    範圍之請求，則為無理由，應予駁回。
四、本件判決事證基礎已臻明確，兩造其餘主張、陳述及所提證
    據暨攻擊、防禦方法，經本院審酌後，認與判決結果均無影
    響，爰不一一論述，併予敘明。
五、本件原告勝訴部分係屬所命給付之金額未逾50萬元者，依民
    事訴訟法第389 條第1 項第5 款規定，本院應職權宣告假執
    行。
六、結論：本件原告之訴為一部有理由，一部無理由，依民事訴
    訟法第79條、第389 條第1 項第5 款，判決如主文。
中    華    民    國  100     年    12    月    29    日
                  民事第二庭    法  官  楊博欽
以上正本，係照原本作成。
如對本判決上訴，須於判決送達後20日內向本院提出上訴狀。如
委任律師提起上訴者，應一併繳納上訴審裁判費。
中    華    民    國  100     年    12    月    29    日
                                書記官  林姍